臺灣板橋地方法院刑事判決　　　　　　　　　　　　　九十三年度訴字第六五四號
　　公　訴　人　臺灣板橋地方法院檢察署檢察官
　　被　　　告　丙○○
　　指定辯護人　義務辯護人　柯清貴律師
　　被　　　告　丁○○
右列被告等因違反槍砲彈藥刀械管制條例案件，經檢察官提起公訴（九十三年度核退
偵字第二一五號），本院判決如左：
    主  文
丙○○未經許可，出借其他可發射金屬或子彈具有殺傷力之改造玩具手槍，處有期徒
刑壹年捌月，併科罰金新臺幣壹拾伍萬元，罰金如易服勞役，以新臺幣玖佰元即銀元
佰元折算壹日，緩刑年。扣案之仿ＧＬＯＣＫ廠１７型半自動手槍製造之改造玩
具手槍壹枝（含彈匣壹個；槍枝管制編號0000000000號）及改造子彈貳顆
均沒收。
丁○○未經許可，持有其他可發射金屬或子彈具有殺傷力之改造玩具手槍，處有期徒
刑壹年月，併科罰金新臺幣壹拾萬元，罰金如易服勞役，以新臺幣玖佰元即銀元
佰元折算壹日，緩刑年。扣案之仿ＧＬＯＣＫ廠１７型半自動手槍製造之改造玩具
手槍壹枝（含彈匣壹個；槍枝管制編號0000000000號）及改造子彈貳顆均
沒收。
    事  實
一、丙○○、丁○○均明知具有殺傷力之槍枝及子彈，分別係屬槍砲彈藥刀械管制條
    例第四條第一項第一款、第二款所管制之槍砲及彈藥，非經主管機關許可不得持
    有、出借之，詎丙○○竟仍因好奇心驅使，先於民國九十二年十一月初某日，在
    臺北縣五股鄉○○路三五巷十五號旁之籃球場，拾獲不詳姓名年籍之人所丟棄之
    具有殺傷力仿ＧＬＯＣＫ廠１７型半自動手槍製造之玩具手槍換裝土造金屬槍管
    而成之改造玩具手槍一枝（含彈匣一個；槍枝管制編號0000000000號
    ）及具有殺傷力由玩具金屬彈殼加裝六ｍｍ鋼珠而成之改造子彈五顆（其中三顆
    業經鑑驗試射）後，而未經許可持有之。嗣丙○○並將其持有前開槍枝、子彈一
    事告知丁○○，而丁○○得悉丙○○持有前開槍枝、子彈後，亦基於好奇心驅使
    ，乃向丙○○請求出借前開槍枝、子彈，丙○○遂復於九十二年十一月六日十三
    時許，在臺北縣三重市○○路○段四之三號前，未經許可，將前開槍枝及子彈出
    借予知情之丁○○，丁○○即未經許可而持有前開槍枝、子彈，並將之藏放於不
    知情之徐仁湘所有之ＷＴＨ─９８６號機車之置物箱內。嗣於九十二年十一月六
    日十七時三十分許，因不知情之甲○○向丁○○借得上開機車使用，並騎乘上開
    機車在臺北縣五股鄉○○路四一巷口前為警當場查獲，並扣得前開仿ＧＬＯＣＫ
    廠１７型半自動手槍製造之改造手槍一支（含彈匣一個）及改造子彈五顆（其中
    三顆業經鑑驗試射），始循線查知上情。
二、案經臺北縣政府警察局蘆洲分局報請臺灣板橋地方法院檢察署檢察官偵查起訴。
    理  由
一、右揭事實，業據被告丙○○、丁○○二人於本院審理時坦承不諱（見本院九十三
    年七月六日審判筆錄），核與證人即本案現場查獲警員乙○○、證人即同案被告
    林旗（另為不起訴處分在案）於本院審理時到庭所證述之內容大致相符（見本
    院九十三年七月六日審判筆錄），並有仿ＧＬＯＣＫ廠１７型半自動手槍製造之
    玩具手槍換裝土造金屬槍管而成之改造玩具手槍一枝（含彈匣一個）、改造子彈
    五顆（其中三顆業經鑑驗試射）扣案及上開槍、彈照片暨查獲情形照片共十一幀
    、車籍作業系統—查詢認可資料一紙附卷可稽（見九十三年度核退偵字第二一五
    號第二九頁至第三五頁、第三八頁）。又扣案之上開改造玩具槍枝一枝（含彈匣
    一個）、改造子彈五顆，經送內政部警政署刑事警察局鑑定結果，認送鑑改造手
    槍一枝（槍枝管制編號0000000000號），係由仿ＧＬＯＣＫ廠半自動
    手槍製造之玩具手槍，換裝土造金屬槍管而成之改造手槍，機械性能良好，可擊
    發適用子彈，認具殺傷力；改造子彈五顆，認均係由玩具金屬彈殼加裝六ｍｍ鋼
    珠而成之改造子彈，經採樣三顆試射，均可擊發，認均具殺傷力等情，有該局九
    十三年一月十九日刑鑑字第０九二０二一三七八０號槍彈鑑定書一份附於前開九
    十三年度核退偵字第二一五號偵查卷（見第四八頁至第五二頁）可憑，且上開槍
    枝、子彈之外觀、重量，經本院當庭勘驗結果，其外觀與內政部警政署刑事警察
    局鑑定書所載相同，其重量單獨槍枝重約一點一公斤，連同子彈總重一點一五公
    斤一節，亦有本院勘驗筆錄可參（見本院卷第六七頁），足見被告前開自白確與
    事實相符，本案事證明確，被告上開犯行均堪認定，均應依法論科。
三、被告丙○○未經許可，出借上開具有殺傷力之改造玩具手槍及子彈予同案被告丁
    ○○，核其所為，係犯槍砲彈藥刀械管制條例第十一條第二項之未經許可，出借
    其他可發射金屬或子彈具殺傷力之改造槍枝罪及同條例第十二條第二項之未經許
    可，出借子彈罪；被告丁○○未經許可向同案被告丙○○借得上開具有殺傷力之
    改造玩具手槍及子彈而持有之，核其所為，係犯槍砲彈藥刀械管制條例第十一條
    第四項之未經許可，持有其他可發射金屬或子彈具殺傷力之改造槍枝罪及同條例
    第十二條第四項之未經許可，持有子彈罪。被告丙○○出借上開槍枝、子彈前，
    持有該槍枝、子彈之低度行為，應分別為其出借之高度行為所吸收，均不另論罪
    。被告丙○○於同一時、地，以一出借行為，同時出借上開改造玩具手槍及改造
    子彈，觸犯構成要件不相同之罪名，為想像競合犯，應依刑法第五十五條前段規
    定，從一重之未經許可，出借其他可發射金屬或子彈具有殺傷力之改造槍枝罪。
    第查，被告丙○○乃係一甫滿十八歲之青年，雖於少年時期曾有竊盜之非行紀錄
    ，但並無違反槍砲彈藥刀械管制條例或其他犯行之前科，素行尚稱良好，本件僅
    係因一時好奇及思慮欠週，致誤觸刑章，且持有、出借之時間甚短，並僅單純持
    有、出借，並未被查獲有其他用以犯罪之情事，且所出借之人即同案被告丁○○
    亦未被查獲有用於其他不法犯行，對他人之生命、身體或社會安全並未造成重大
    危害，與該條本欲處罰之對象與惡性，顯有相當落差，在客觀上足以引起一般同
    情，本院認量處法定最低刑（有期徒刑三年），仍嫌過重，法重情輕，衡情尚堪
    憫恕，爰依刑法第五十九條之規定減輕其刑；被告丁○○於同一時、地，以一持
    有行為，同時持有上開改造玩具手槍及改造子彈，而觸犯上開二罪名，同為想像
    競合犯，亦應依刑法第五十五條前段規定，從一重之未經許可，持有其他可發射
    金屬或子彈具有殺傷力之改造槍枝罪。爰審酌被告丙○○係因好奇心驅使，方於
    拾得上開槍枝、子彈後，未將之繳交警政機關，而未經許可持有之，後又因友人
    即同案被告丁○○表示好奇，欲借來看看，始出借予同案被告丁○○，而被告丁
    ○○亦係基於好奇心驅使，始向友人即同案被告丙○○商借上開槍枝、子彈，並
    予以拆解，且渠二人均未持上開槍枝、子彈另犯他案，涉案情節尚屬輕微，惟考
    量槍砲彈藥之殺傷力強大，且目前社會槍枝氾濫，出借或持有槍枝、子彈行為，
    均嚴重影響社會治安，而人民之生命、身體因槍砲之氾濫亦無時不陷危險中，是
    被告二人之行為已然對社會治安構成嚴重潛在威脅，實值非難，兼衡被告二人犯
    罪後均已坦承犯行，深具悔意，且犯後態度良好，輔以被告二人之素行尚佳，無
    不良前科紀錄以及渠等犯罪之動機、目的、手段、智識程度等一切情狀，分別量
    處如主文所示之刑，並均就罰金部分諭知易服勞役之折算標準，以示懲儆。末查
    被告二人前均未曾受有期徒刑以上刑之宣告，有臺灣高等法院被告全國前案紀錄
    表二份在卷可考，皆僅因年輕識淺，一時好奇，短於思慮，致分別觸犯本案犯行
    ，再參酌被告二人犯後均知悔改，態度堪稱良好，以及被告丙○○家中復有生病
    之母親、姊姊需其扶養、照顧，有行政院衛生署八里療養院診斷證明書二紙附卷
    可按，堪信被告二人經此偵審程序並科刑之教訓後，當知所警惕，而無再犯之虞
    ，是本院認前開對被告二人所宣告之罪刑，以暫不執行為適當，爰均併宣告緩刑
    三年，用啟自新，並觀後效。扣案之改造玩具手槍一枝（含彈匣一個；槍枝管制
    編號0000000000號），為違禁物，不問屬於犯人與否，應依刑法第三
    十八條第一項第一款規定宣告沒收。扣案改造子彈五顆，除其中三顆因於鑑驗時
    業經實際試射擊發，已無殺傷力，喪失違禁物之性質，毋庸予以宣告沒收外，其
    餘二顆改造子彈，則屬違禁物，亦應依刑法第三十八條第一項第一款規定宣告沒
    收。
據上論斷，依刑事訴訟法第二百九十九條第一項前段，槍砲彈藥刀械管制條例第十一
條第二項、第四項、第十二條第二項、第四項，刑法第十一條前段、第五十五條前段
、第五十九條、第四十二條第二項、第三十八條第一項第一款、第七十四條第一款，
罰金罰鍰提高標準條例第二條，現行法規所定貨幣單位折算新臺幣條例第二條，判決
如主文。
本案經檢察官陳銘祥到庭執行職務。
中　　　華　　　民　　　國　　九十三　　年　　　七　　　月　　 三十 　　日
                              臺灣板橋地方法院刑事第二庭
                                  審判長法  官  高  奕  驤
                                        法  官  曾  正  耀
                                        法  官  黃  若  美
右正本證明與原本無異
如不服本判決應於送達後十日內向本院提出上訴狀
                                        書記官  曹  秋  冬
中　　　華　　　民　　　國　　九十三　　年　　　七　　　月　　 三十 　　日
附錄本案論罪科刑法條全文：
槍砲彈藥刀械管制條例第十一條
未經許可，製造、販賣或運輸第四條第一項第一款所稱其他可發射金屬或子彈具有殺
傷力之各式槍砲者，處五年以上有期徒刑，併科新臺幣一千萬元以下罰金。
未經許可，轉讓、出租或出借前項所列槍砲者，處三年以上十年以下有期徒刑，併科
新臺幣七百萬元以下罰金。
意圖供自己或他人犯罪之用，而犯前二項之罪者，處無期徒刑或七年以上有期徒刑，
併科新臺幣一千萬元以下罰金。
未經許可，持有、寄藏或意圖販賣而陳列第一項所列槍砲者，處一年以上七年以下有
期徒刑，併科新臺幣七百萬元以下罰金。
第一項至第三項之未遂犯罰之。
槍砲彈藥刀械管制條例第十二條
未經許可，製造、販賣或運輸子彈者，處一年以上七年以下有期徒刑，併科新台幣五
百萬元以下罰金。
未經許可，轉讓、出租或出借子彈者，處六月以上五年以下有期徒刑，併科新台幣三
百萬元以下罰金。
意圖供自己或他人犯罪之用，而犯前二項之罪者，處三年以上十年以下有期徒刑，併
科新台幣七百萬元以下罰金。
未經許可，持有、寄藏或意圖販賣而陳列子彈者，處五年以下有期徒刑，併科新台幣
三百萬元以下罰金。
第一項至第三項之未遂犯罰之。
